【裁判字號】    88,易,345
【裁判日期】    890817
【裁判案由】    竊盜
【裁判全文】
臺灣新竹地方法院刑事判決                          八十八年度易字第三四五號
    公  訴  人  臺灣新竹地方法院檢察署檢察官
    被      告  丙○○
右列被告因竊盜案件，經檢察官提起公訴（八十七年度偵字第二七七Ｏ號）及移送併
案審理（八十八年度偵字第二八三八、三三七七號），本院判決如左：
    主  文
丙○○連續竊盜，累犯，處有期徒刑柒月。
扣案之鑰匙壹支沒收。
    事  實
一、丙○○有違反麻醉藥品管理條例等前科，最後一次復因傷害及違反麻醉藥品管理
    條例案件，經定其應執行刑九月確定，於民國八十七年六月十七日執行完畢，詎
    仍不知悔改，復意圖為自己不法之所有，並基於概括之犯意，連續先於同年十月
    二十九日下午三時許，在新竹市○○路○段二六一巷七號附近，以其所有之鑰匙
    一支，竊取丁○○○所有、停放於該處之車號ＶＭＦ─一六一號機車一部，得手
    後供己用；又於同年十一月二十六日，在新竹市○○路一Ｏ九巷十二弄二十七號
    前，見甲○○所有、停放於該處之車號ＭＰＰ─二八八號機車一部車鑰匙未取下
    ，即基於上開竊盜之概括犯意，發動上開機車得手，亦留供己使用，嗣分別於同
    年月六日下午五時許及同年月二十七日晚上十一時三十分許，為警在新竹市○○
    里○○路七號前、茄苳里八鄰柯仔湳十三號前查獲，並扣得上開鑰匙一支而得悉
    上情。
二、案經新竹市警察局第二分局移送臺灣新竹地方法院檢察署檢察官偵查起訴及移送
    併案審理。
    理  由
一、訊據被告丙○○，對於上開事實業已於偵查中及本院審理時坦承不諱，核與被害
    人丁○○○、甲○○二人於警訊時分別指述其等所有之上開機車失竊之情節相符
    ，並有新竹市警察局車輛失竊證明單乙紙在卷可憑，而上開機車二部業已經被害
    人丁○○○、甲○○二人分別領回並出具贓證物品認領保管收據各一紙附卷可稽
    ，此外，復有扣案之被告所有、供行竊所用之鑰匙一支可佐。被告之自白與事實
    相符，本件事證已臻明確，被告之竊盜犯行洵堪認定，應予依法論科。
二、核被告丙○○所為，係犯刑法第三百二十條第一項之竊盜罪。被告先後二次犯行
    ，時間緊接、手法雷同，所犯係犯罪構成要件相同之罪，顯係基於概括之犯意反
    覆為之，應依刑法第五十六條連續犯之規定論以一罪，並依法加重其刑。公訴人
    移送併辦部份（被告竊取被害人丁○○○所有上開車號ＶＭＦ─一六一號機車部
    分），雖未據起訴，惟因與起訴部份具裁判上一罪之關係，為起訴效力所及，本
    院自應併予審理，併此敘明。被告丙○○有違反麻醉藥品管理條例等前科，最後
    一次復因傷害及違反麻醉藥品管理條例案件，經定其應執行刑九月確定，於八十
    七年六月十七日執行完畢，此有臺灣新竹地方法院檢察署刑案資料查註紀錄表及
    本院被告全國前案紀錄表各一份在卷足參，其於五年以內再犯本件有期徒刑以上
    之罪，為累犯，依刑法第四十七條規定加重其刑。爰審酌被告於前案竊盜案件判
    決後（已於本案審理期間執行完畢）竟又於短時間內再犯罪，惟其犯罪後已知悔
    悟等一切情狀，量處如主文所示之刑，以資警愓。
三、至於扣案之鑰匙一支，係被告所有供其犯罪所用之物，業據被告陳明在卷，爰併
    依刑法第三十八條第一項第二款之規定宣告沒收之。
四、公訴人移送併案審理（八十八年度偵字第六三六號）意旨另以：被告丙○○尚夥
    同被告乙○○（另經不起訴處分確定），共同基於意圖為自己不法之所有之概括
    犯意聯絡，連續先後於八十七年八月間、十月十三日、十月間、十一月一日、十
    二月初，分別在新竹市○○路假日花市、新竹市○○街六號一樓、台北縣板橋市
    ○○路七十號、新竹市○○路八號、新竹市茄苳里九天玄女廟等地，竊取被害人
    江居萬所有之駕照、金融卡；被害人郭美燕所有之彌勒佛一尊；被害人徐淑君所
    有之車號ＱＨＢ─一一六號機車一台；被害人陳潘雙所有之達摩神像、古董神像
    各一尊及被害人張鵬所有之彌陀神像一尊等物，得手後復販售予知情之被告何恭
    政轉售牟利，因認被告涉有刑法第三百二十條第一項之竊盜罪嫌云云。惟查，此
    部分被告堅詞否認犯案，而移送卷內只有被害人分別指述其等之財物失竊，並未
    有何其他證據可供證定係被告所為；況縱認上開竊盜案件均為被告所為，惟其與
    本案被告竊取他人機車之犯罪手法顯不相同，亦非基於概括犯意之連續犯行，此
    部分自應退回檢察官另行依法處理。
五、據上論斷，應依刑事訴訟法第二百九十九條第一項前段，刑法第五十六條、三百
    二十條第一項、第四十七條、第三十八條第一項第二款，罰金罰鍰提高標準條例
    第一條前段，判決如主文。
本案經檢察官羅雪梅到庭執行職務。
中    華      民      國    八十九    年      八      月     十七     日
                                  臺灣新竹地方法院刑事第一庭
                                      法  官  遲  中  慧
右正本證明與原本無異。
如不服本判決，應於判決送達後十日內向本院提出上訴狀( 應附繕本 )，上訴於
臺灣高等法院。
                                      書記官  龔  柏  萃
中      華      民      國    八十九    年      八      月     十七     日
附錄本案論罪科刑法條全文：刑法第三百二十條第一項、
刑法第三百二十條
意圖為自己或第三人不法之所有，而竊取他人之動產者，為竊盜罪，處五年以下有期
徒刑、拘役或五百元以下罰金。
意圖為自己或第三人不法之利益，而竊佔他人之不動產者，依前項之規定處斷。
前二項之未遂犯罰之。


司法院資訊處製作；財團法人民間司法改革基金會備份。
